【裁判字號】    98,易,78
【裁判日期】    980227
【裁判案由】    竊盜
【裁判全文】
臺灣雲林地方法院刑事判決                98年度易字第78號
公  訴  人  臺灣雲林地方法院檢察署檢察官
被      告  甲○○
                    （現另案於臺灣雲林第二監獄執行中）
上列被告因竊盜案件，經檢察官提起公訴（98年度偵字第358 號
），本院判決如下：
    主    文
甲○○結夥三人以上攜帶兇器竊盜，累犯，處有期徒刑壹年壹月
。
    事    實
一、甲○○前因詐欺案件，經臺灣臺中地方法院以95年度易字第
    664 號判處有期徒刑4 月確定，甫於民國96年04月17日執行
    完畢出監。詎甲○○仍不知悔改，夥同一起施用毒品海洛因
    之友人陳璟儀、賴信安，共同基於意圖為自己不法所有之犯
    意聯絡，於97年02月27日16時10分許，由陳璟儀攜帶客觀上
    足以對人之生命、身體安全構成威脅，可供兇器使用之金屬
    扳手1 支，在台灣大學醫學院附設醫院雲林分院（下稱台大
    雲林分院）停車場，持上開扳手拆卸乙○○所有車牌號碼為
    SL-6821 號之車牌2 面，竊取得手後懸掛於陳璟儀於同日凌
    晨04時30分許，在雲林縣古坑鄉竊得之林美玲所有而供林漢
    鴻使用之車號為TK-0342 號車輛上（下稱Ａ車，陳璟儀、賴
    信安竊盜部分，業經臺灣雲林地方法院檢察署以97年度偵字
    第3089、2084、3408、3982、4376號提起公訴），以規避警
    方之查緝。嗣員警於同年03月06日13時許，在雲林縣古坑鄉
    草嶺村鹿窟二橋旁，尋獲上開懸掛SL-6821 號車牌之Ａ車，
    並在車內起出BENQ廠牌手機1 支（內有序號00000000000000
    0 號之SIM 卡1 張）、NOKIA 廠牌手機各1 支。經前往陳璟
    儀位於本縣古坑鄉草嶺村草嶺66號之住處查訪、比對，陳璟
    儀之弟陳俊宇自陳璟儀房中，取出陳璟儀使用之遠傳電信股
    份有限公司易付卡2 張，發現其中一張易付卡序號與查獲之
    BENQ廠牌手機內之SIM 卡序號相同，而循線查知上情。
二、案經臺灣雲林地方法院檢察署檢察官自動檢舉偵查起訴。
    理    由
壹、程序事項：
  一、按除簡式審判程序、簡易程序及第376 條第1 款、第2 款
      所列之罪之案件外，第一審應行合議審判，刑事訴訟法第
      284 條之1 定有明文。本件被告甲○○所犯竊盜案件，係
      屬刑事訴訟法第376 條第2 款所列之竊盜罪之案件，依上
      開同法第284 條之1 前段規定，第一審自毋庸行合議審判
      ，先予敘明。
  二、證據能力方面：
      按被告以外之人於審判外之陳述，雖不符前4 條之規定，
      而經當事人於審判程序同意作為證據，法院審酌該言詞陳
      述或書面陳述作成時之情況，認為適當者，亦得為證據，
      刑事訴訟法第159 條之5 第1 項定有明文。查本案檢察官
      所引用之全部證據，被告於本院審判程序中均同意作為證
      據使用，而該等言詞或書面陳述，或由職司犯罪調查、偵
      查之警方依法定正當程序作成，或係依法取得，並無違法
      不當之情形，本院審酌上情認屬適當，依上開刑事訴訟法
      之規定，自得作為證據。
貳、實體事項：
  一、認定犯罪事實所憑之證據及理由：
      上開犯罪事實，業據被告於本院審理時坦承不諱，核與告
      訴人乙○○於警詢中所指述被竊之情節相吻合，並經共犯
      陳璟儀於警詢及偵訊中供述明確，復有贓物認領保管單1
      紙、雲林縣警察局斗南分局扣押物品目錄表1 份及現場照
      片2 張等附卷可稽，堪認被告自白與事實相符，本案事證
      明確，被告犯行堪以認定，應依法論科。
  二、論罪科刑之理由：
    (一)按刑法第321 條第1 項第3 款之攜帶兇器竊盜罪，係以行
      為人攜帶兇器竊盜為其加重條件，此所謂兇器，其種類並
      無限制，凡客觀上足對人之生命、身體、安全構成威脅，
      具有危險性之兇器均屬之，且祗須行竊時攜帶此種具有危
      險性之兇器為已足，並不以攜帶之初有行兇之意圖為必要
      （最高法院79年臺上字第5253號判例意旨參照）。查本件
      被告與共犯陳璟儀、賴信安共同行竊時，共犯陳璟儀所持
      之扳手雖未扣案，但該扳手既為金屬材質且可用以拆卸車
      牌，應可認定為質地堅硬之物，是本院認該扳手在客觀上
      顯足以對人之生命、身體安全構成威脅，核屬兇器無誤。
      故核被告所為係犯刑法第321 條第1 項第3 款、第4 款之
      結夥3 人以上攜帶兇器竊盜罪。另起訴書雖未載明被告所
      為亦涉犯刑法第321 條第1 項第3 款部分，惟此部分業經
      公訴檢察官當庭追加，附予敘明。
    (二)被告與共犯陳璟儀、賴信安就上開犯行間，有犯意聯絡及
      行為分擔，為共同正犯。
    (三)被告前因詐欺案件，經臺灣臺中地方法院以95年度易字第
      664 號判處有期徒刑4 月確定，甫於96年04月17日執行完
      畢，此有臺灣高等法院被告全國前案紀錄表在卷可憑，其
      前受有期徒刑之執行完畢，5 年以內故意再犯本案有期徒
      刑以上之罪，為累犯，應依刑法第47條第1 項規定加重其
      刑。
    (四)審酌被告曾有違反麻醉藥品管理條例、肅清煙毒條例、藥
      事法、竊盜、詐欺等前科，有上開被告前案紀錄表在卷可
      憑，素行非佳，並考量其受共犯之影響而為本件犯行，其
      犯罪之動機、目的尚單純，所用之手段和平，所竊財物價
      值不高，且贓物已由被害人領回，及被告犯後坦承犯行，
      態度尚良好等一切情狀，量處如主文所示之刑，並定其應
      執行之刑，以資懲儆。
    (五)至於未扣案之金屬扳手1 支，雖係被告與共犯陳璟儀、賴
      信安等3 人供本案犯行所用之物，惟被告否認係其所有，
      亦無證據證明係共犯陳璟儀或賴信安所有，且非屬違禁物
      ，爰不予宣告沒收。另扣案物品（97年度保管字第870 號
      ）係共犯陳璟儀所有並非被告所有，且非供本案犯罪所用
      之物，亦不予宣告沒收，併此敘明。
、適用之法律：
  一、刑事訴訟法第284條之1前段、第299條第1項前段。
  二、刑法第28條、第321 條第1 項第3 款、第4 款、第47條第
      1 項。
本案經檢察官梁義順到庭執行職務。
中    華    民    國    98    年    2     月    27    日
                  刑事第二庭    法  官
以上正本證明與原本無異。
如不服本判決應於收受判決後10日內向本院提出上訴書狀，並應
敘述具體理由；其未敘述上訴理由者，應於上訴期間屆滿後20日
內向本院補提理由書（均須按他造當事人之人數附繕本）。「切
勿逕送上級法院」。
                                書記官  徐基典
中    華    民    國    98    年    2     月    27    日
【附錄本案論罪科刑法條全文】：
刑法第321條：
犯竊盜罪而有左列情形之一者，處六月以上、五年以下有期徒刑
：
  一、於夜間侵入住宅或有人居住之建築物、船艦或隱匿其內而
      犯之者。
  二、毀越門扇、牆垣或其他安全設備而犯之者。
  三、攜帶兇器而犯之者。
  四、結夥三人以上而犯之者。
  五、乘火災、水災或其他災害之際而犯之者。
  六、在車站或埠頭而犯之者。
前項之未遂犯罰之。


司法院資訊處製作；財團法人民間司法改革基金會備份。
